Minutes et répertoires du notaire Jean THIERRY, 8 août 1732 - 14 mars 1748 (étude V)
Archives nationales
- Minutes de Jean THIERRY, 8 août 1732 - 14 mars 1748; MC/ET/V/368 - MC/ET/V/441
  - Minutes. 1744, janvier - 1744, février, janvier 1744 - février 1744; MC/ET/V/412
    - Loire (transport du Sel par la) § Marché pour le transport du Sel des gabelles depuis Nantes par la rivière de la Loire Noms de tous les greniers etc. Loire; Marché, 28 février 1744; MC/ET/V/412
      marché
  - Minutes. 1744, mars - 1744, avril, mars 1744 - avril 1744; MC/ET/V/413
    - Desmaisons (Jacques) entrepreneur des bâtiments rue de Jouy § bail par .., 11 mars 1744; MC/ET/V/413
    - Moreau (Pierre) maître maçon Paule: Saint Germain § Constitution, 22 avril 1744; MC/ET/V/413
      constitution de rente; Moreau, Pierre
    - Jouguet (Claude), marchand orfèvre joaillier, rue du Harlay § Constitution, 23 avril 1744; MC/ET/V/413
  - Minutes. 1744, mai - 1744, juin, mai 1744 - juin 1744; MC/ET/V/414
    - Menuisier (apprentissage) § Jean Lievain, compagnon metteur à port, met son fils Claude Lievain, âgé de 14 ans, pour 6 ans, chez Louis Melchior Rose, maître menuisier. Logé, nourri. Son père le blanchira, moyennant 150 livres., 25 mai 1744; MC/ET/V/414
      contrat d'apprentissage; Lievain, Jean; Lievain, Claude; Rose, Louis Melchior
    - Roze (Louis Melchior), maître menuisier ,rue de la Coutellerie § Apprentissage, 25 mai 1744; MC/ET/V/414
      contrat d'apprentissage; Rose, Louis Melchior
    - Des maisons (Jacques) entrepreneur des bâtiments rue de Jouy § bail par .., 31 mai 1744; MC/ET/V/414
      bail; Des Maisons, Jacques
    - Cheron (Louis) marchand éventailliste rue Guérin Boisseau § Inventaire après le décès de .., 9 juin 1744; MC/ET/V/414
      inventaire; Cheron, Louis
    - Homet (François) maître menuisier rue Vieille place aux Veaux § Sous-bail, 15 juin 1744; MC/ET/V/414
      bail; Homet, François
  - Minutes. 1744, juillet - 1744, août, juillet 1744 - août 1744; MC/ET/V/415
    - Decourcelle (Denis Gabriel) maître brodeur rue de Bourbon § Inventaire après le décès de la femme de .., 6 juillet 1744; MC/ET/V/415
      inventaire; Decourcelle, Denis Gabriel
    - Bedié (Henri) maître peintre et doreur rue Aubry le Boucher § Apprentissage, 16 juillet 1744; MC/ET/V/415
      contrat d'apprentissage; Bedié, Henri
    - peintre et doreur (apprentissage), Claudine Grimault veuve de Jacques Brice, bourgeois de Paris § met sa fille Elisabeth Brice, pour cinq ans chez Geneviève Bornat, veuve de Henri Bedier, maître peintre et doreur, pour apprendre la peinture et tant ce qu'est nécessaire. logée et nourrie; sa mère fournira le lit et la blanchira. Moyennant 150 l. payables par le marguillier de Saint-Jean en Grève, 16 juillet 1744; MC/ET/V/415
      Grimault, Claudine; Brice, Jacques; Brice, Elisabeth; Bornat, Geneviève; Bedier, Henri
    - Fortin (Louis) maître ébéniste Vieille rue du Temple § Notoriété, 8 août 1744; MC/ET/V/415
      Fortin, Louis
    - Autray (François) Maître horloger quai Pelletier § Dépôt de pièces, 17 août 1744; MC/ET/V/415
      Autray, François
    - Rission (François) maçon, à Brie-Comte-Robert § Devis et marché, 26 août 1744; MC/ET/V/415
      devis; marché; Rission, François
    - Valadon (Jacques) maçon rue de la Vannerie § Devis et marché (passé par sa veuve), 26 août 1744; MC/ET/V/415
      devis; marché; Valadon, Jacques
  - Minutes. 1744, septembre - 1744, octobre, septembre 1744 - octobre 1744; MC/ET/V/416
    - Bouchard (Louis), peintre et pensionnaire du roi; rue de la Verrerie § Apprentissage, 1er septembre 1744; MC/ET/V/416
      contrat d'apprentissage; Bouchard, Louis
    - Ghisbrechts (Charles) Compagnon graveur quai Peletier § Alloué, 30 septembre 1744; MC/ET/V/416
      Ghisbrechts, Charles
    - Philipon (Jacques) maître maçon entrepreneur des bâtiments à Paris § Délégation, 13 octobre 1744; MC/ET/V/416
      Philipon, Jacques
    - Cattier (Nicolas) marchand lapidaire rue Saint Martin § Obligation, 19 octobre 1744; MC/ET/V/416
  - Minutes. 1744, novembre - 1744, décembre, novembre 1744 - décembre 1744; MC/ET/V/417
    - Caffin (Claude) maître serrurier rue du Martroy § Concession d'un banc, 4 novembre 1744; MC/ET/V/417
      Caffin, Claude
    - Patin (Claude), maître peintre, rue du Mouton § Concession d'un banc (à sa veuve), 9 novembre 1744; MC/ET/V/417
      Patin, Claude
    - Cheron (Louis) maître et marchand éventailliste rue Guérin Boisseau § mariage de .., 15 novembre 1744; MC/ET/V/417
    - Portier (Antoine), doreur peintre et sculpteur, Pont Notre Dame § Mariage de .., 25 novembre 1744; MC/ET/V/417
      contrat de mariage; Portier, Antoine
  - Minutes. 1745, janvier - 1745, février, janvier 1745 - février 1745; MC/ET/V/418
    - DÉDIENNE (Louis) Maître Doreur cul de sac Saint-Martial § Mainlevée rapportée .., 10 février 1745; MC/ET/V/418
      Dédienne, Louis
    - CHASSIN (Benoîst) Maçon Rue de la Mortellerie § Obligation par .., 22 février 1745; MC/ET/V/418
      obligation; Chassin, Benoîst
  - Minutes. 1745, mars - 1745, avril, mars 1745 - avril 1745; MC/ET/V/419
    - MALLET (Nicolas François) Maître menuisier ébéniste faubourg Saint-Martin. § Partage, 4 mars 1745; MC/ET/V/419
      partage; Mallet, Nicolas François
    - LELIÈVRE (Antoine) Maître doreur sur métaux Rue de la Vannerie § Bail pour .., 8 mars 1745; MC/ET/V/419
      bail; Lelièvre, Antoine
    - Vallegeas (Jean Jacques), maître orfèvre, rue des Postes § Transport de bail par .., 8 mars 1745; MC/ET/V/419
      Vallegeas, Jean Jacques
    - Boin (Philippe), maître orfèvre, quai Pelletier § Transport de bail au profit de .., 8 mars 1745; MC/ET/V/419
      bail; Boin, Philippe
    - MARION (Pierre) Maître maçon entrepreneur de bâtiments. Paris § Procès verbal., 2 avril 1745; MC/ET/V/419
    - BRANQUE (Michel) Maître horloger Rue Saint-André des Arts § Vente par .., 6 avril 1745; MC/ET/V/419
      acte de vente; Branque, Michel
    - Inventaire après décès de Joseph Desachy, écuyer, sieur de Belliveux, président trésorier général de France dans la généralité de Picardie, dressé à son domicile, rue Saint-André-des-Arts, à la requête de Jean-Baptiste-Joseph Desachy, écuyer, avocat au parlement, son fils, de Jacques Le Roy d'Herval, conseiller du roi, substitut du procureur général, et de Marguerite Desachy, sa femme, fille du défunt., 27 avril 1745; MC/ET/V/419
      Animaux, deux tableaux originaux de Desportes le père, b.b.sc.d., n° 1 ... 100 l.
      Tête 'de fantaisie', par Jordaens, b.b.sc.d., n° 2 ... 15 l.
      Fleurs, tableau original de Baptiste, sur cuivre, b.b.sc.d., n° 3 ... 15 l.
      Sainte Famille, copie d'après M. de La Fosse, b.b.sc.d., n° 4 ... 15 l.
      Bataille, tableau original de Wouwerman, b.b.sc.d., n° 5. 200 l.
      Danse de village, tableau original de Teniers, sur bois, b.b.sc.d., n° 6 ... 60 l.
      Ecce Homo, original de Mainardi, une autre copie de Teniers, et un petit paysage, n° 7 ... 6 l.
      Un tableau dont les figures sont originales de Carlo Maratta, b.b.sc.d., n° 8 ... 20 l.
      Paysage, original de Berchem, b.b.sc.d., n° 9 ... 80 l.
      Paysage, original de Brueghel, sur bois, b.b.sc.d., n° 10 ... 30 l.
      Vestiges de ruines, petit tableau original de Cornelis Poelenburgh, b.b.sc.d., n° 11 ... 20 l.
      Retour de chasse, original de Snyders, b.b.sc.c., n° 12 ... 50 l.
      Un tableau représentant des Flamands, original (sans nom d'auteur), b.b.sc.d., n° 13 ... 50 l.
      Une Halte, par van Bloemen, b.b.d.sc., n° 14 ... 20 l.
      Trois tableaux: Remouleur, Cuisinière, Fruits, b.b.d., n° 15 ... 18 l.
      Chiens, par Largillierre, b.b.d., n° 16 ... 12 l.
      Un Christ, par Jouvenet, b.b.d.sc., n° 17 ... 12 l.
      Un tableau représentant des Flamands, copie de van Uden, b.b.d.sc., n° 18 ... 10 l.
      Paysage, par Forest, et Bataille, copie d'après Wouwerman, n° 19 ... 10 l.
      Deux Paysages, par Francisque, b.b.d., n° 20 ... 60 l.
      Sainte Famille et Fileuse, b.b.d., n° 21 ... 20 l.
      Deux tableaux, pendants: une Bataille, par Parrocel, une Marine, par Zeeman, b.b.d., n° 22 ... 15 l.
      Deux tableaux dont un par van der Cabel, et son pendant, paysage, b.b.d., n° 23 ... 15 l.
      Loth et ses filles, par Vanscalf, b.b.d.sc., n° 24 ... 40 l.
      Documents du Minutier central concernant l'histoire de l'art (1700-1750), par Mireille Rambaud, tome II [études I à X, soit 2357 actes], Paris, Archives nationales, 1971, p. 923 (instrument de recherche imprimé dématérialisé, certaines notices sont plus détaillées dans la version intégrale accessible en ligne par la rubrique 'Autres instruments de recherche', voir contexte dans le Plan d’orientation général - Notaires de Paris, guides thématiques du Minutier).
  - Minutes. 1745, mai - 1745, juin, mai 1745 - juin 1745; MC/ET/V/420
    - MAÇON (apprentissage de) § Mise .. par TIERCE (Gille) compagnon maçon de GIRARD (Antoine Louis) âgé de 15 ans pour 6 ans chez BRIZARD (Vertus) qui le nourri logé couché, chauffé, éclairé moyennant 75 livres, 6 avril 1745; MC/ET/V/420
    - BRIZARD (Urbin) Maître maçon Grande rue faubourg Saint-Denis § mise en apprentissage chez .., 6 avril 1745; MC/ET/V/420
      contrat d'apprentissage; Brizard, Urbin
    - YVIN (Etienne) Maître fondeur - Rue de la Croix § Mise en apprentissage chez .., 7 mai 1745; MC/ET/V/420
      contrat d'apprentissage; Yvin, Etienne
    - LE GOUPIL (Claude Thomas) Marchand tapissier Paris § Inventaire après décès duc tiers .., 10 mai 1745; MC/ET/V/420
      inventaire; Le Goupil, Claude Thomas
    - ARNOULT (Thomas) Architecte Paris § Consentement, 15 mai 1745; MC/ET/V/420
      Arnoult, Thomas
    - FONDEUR (apprentissage de) § Mise .. par SIMONET, maître fondeur, de son fils HENRY âgé de 13 ans 1/2 pour 3 ans YVIN (Etienne) maître fondeur, qui le loge couche, chauffe éclaire moyennant 150 livres, 17 mai 1745; MC/ET/V/420
    - YVIN (Etienne) Maître fondeur Rue de la Croix § Mise en apprentissage chez .., 17 mai 1745; MC/ET/V/420
    - SIMONNET (Pierre) Maître fondeur - Rue Saint-Croix de la Bretonnerie § Mise en apprentissage par .. de son fils, 17 mai 1745; MC/ET/V/420
      contrat d'apprentissage; Simonnet, Pierre
    - ASSELIN (Louis) Potier d'étain Paris - Bourgtibourg § Reconnaissance de bail à la veuve de .., 9 juin 1745; MC/ET/V/420
      reconnaissance; Asselin, Louis
    - CARETTE (François) Maître Potier d'Etain Rue Bourtibourg § Reconnaissance de Bail -, 9 juin 1745; MC/ET/V/420
      reconnaissance; Carette, François
    - FAUSSART (Pierre) Maître horloger - Rue Vieille du Temple § Mise en apprentissage de la fille de .., 21 juin 1745; MC/ET/V/420
      contrat d'apprentissage; Faussart, Pierre
  - Minutes. 1745, juillet - 1745, septembre, juillet 1745 - septembre 1745; MC/ET/V/421
    - MICHAUD (Antoine) Maître Cartier Rue du Coq § Mariage du fils de .., 13 juillet 1745; MC/ET/V/421
      contrat de mariage; Michaud, Antoine
    - MICHAUD (François) Cartier Rue du Coq § Mariage de .., 13 juillet 1745; MC/ET/V/421
      contrat de mariage; Michaud, François
    - Duplessis (Charles Philippe), orfèvre, quai Pelletier § Mainlevée par .., 16 juillet 1745; MC/ET/V/421
      mainlevée; Duplessis, Charles Philippe
    - ROUTIER (Claude Jean) Maître fondeur Quai Pelletier § Quittance par .., 22 juillet 1745; MC/ET/V/421
      quittance; Routier, Claude Jean
    - ACHER (Louis Pierre) Maître menuisier Rue Saint-Victor § mise en apprentissage chez .., 28 juillet 1745; MC/ET/V/421
      contrat d'apprentissage; Acher, Louis Pierre
    - Menuisier (apprentissage de) § Mise .. par Bosse (Simon Joseph), de son cousin Pinson (Laurent) âgé de 12 ans, pour 6 ans chez Acher (Louis Pierre), qui le nourrit, loge, couche, chauffe, éclaire, blanchit et habille, moyennant 200 livres, 28 juillet 1745; MC/ET/V/421
      contrat d'apprentissage; Bosse, Simon Joseph; Pinson, Laurent; Acher, Louis Pierre
    - PINSON (Pierre) Serrurier Paris § Mise en apprentissage du fils de .., 28 juillet 1745; MC/ET/V/421
      contrat d'apprentissage; Pinson, Pierre
    - BOSSE (Simon Joseph) Maître serrurier; Rue du Perche .. § Mise en apprentissage du couru de -, 28 juillet 1745; MC/ET/V/421
      contrat d'apprentissage; Bosse, Simon Joseph
    - BEAUMONT (Jean Baptiste) Maître maçon Villeneuve Saint-Georges § Constitution., 4 août 1745; MC/ET/V/421
      constitution de rente; Beaumont, Jean Baptiste
    - LEJEUNE (Firmin) Tapissier; Rue de la Verrerie § Reconnaissance et obligation .., 12 septembre 1745; MC/ET/V/421
      obligation; reconnaissance; Lejeune, Firmin
    - BRETON (Jean) Maçon Rue du Gros Caillou § Convention passée par .., 28 septembre 1745; MC/ET/V/421
      Breton, Jean
  - Minutes. 1745, octobre - 1745, décembre, octobre 1745 - décembre 1745; MC/ET/V/422
    - Sallé (Nicolas), peintre, à Malines § Compte et quittance de Maximilien Ladan procureur de .. héritier de moitié des biens de Marguerite De haute, sa mère, au jour de son décès veuve de Henri Sallé, peintre, père de .., 22 juillet 1732; MC/ET/V/422
      quittance; Sallé, Nicolas; Ladan, Maximilien; De Haute, Marguerite; Sallé, Henri
    - POTTIER (Alexandre) Maître ébéniste Rue du Temple § Procuration par .., 19 octobre 1745; MC/ET/V/422
      procuration; Pottier, Alexandre
    - MAUFRA (J. Baptiste) Maçon Sceaux § transport d'héritage, 25 octobre 1745; MC/ET/V/422
      Maufra, J. Baptiste
    - Bouttemotte (Jean-Baptiste), orfèvre joaillier, rue des Arcis § Vente d'héritage .., 25 octobre 1745; MC/ET/V/422
      acte de vente; Bouttemotte, Jean-Baptiste
    - CONSIDERANT (Jean Louis) Cartier- Rue de la Tixanderie § remariage de .., 31 octobre 1745; MC/ET/V/422
      Considerant, Jean Louis
    - DOREUR sur METAUX (apprentissage de) § Mise .. par BROUARD (Claude) de sa fille Louise âgée de 13 ans pour 2 ans chez FERRET (Nicolas Germain) qui la nourri, loge, couche chauffe, éclaire, blanchi moyennant 35 livres., 10 décembre 1745; MC/ET/V/422
    - FERRET (Nicolas Germain) Maître Doreur Rue de la Poterie § Mise en apprentissage chez .., 10 décembre 1745; MC/ET/V/422
      contrat d'apprentissage; Ferret, Nicolas Germain
    - FORTANIER (Jean David) Maître ébéniste grde rue faubourg Saint-Antoine § Bail d'une maison par .., 16 décembre 1745; MC/ET/V/422
      bail; Fortanier, Jean David
    - BOUCHON (Jean Joseph) Maître menuisier Rue des NONAINS d'Hyères § Brevet d'apprentissage par .., 27 décembre 1745; MC/ET/V/422
    - Menuisier (apprentissage de) § Mise en .. de Moteau (Pierre), âgé de 15 ans 1/2, pour 6 ans chez Bouton (Jean Joseph), qui le nourrit, loge, couche, éclaire, blanchit, sans rien débourser de part ni d'autre., 27 décembre 1745; MC/ET/V/422
      contrat d'apprentissage; Moteau, Pierre; Bouton, Jean Joseph
  - Minutes. 1746, janvier - 1746, mars, janvier 1746 - mars 1746; MC/ET/V/423
    - CAMUS (Jean-Baptiste) Tapissier Rue de la Verrerie § Quittance par .., 17 janvier 1746; MC/ET/V/423
      quittance; Camus, Jean-Baptiste
    - GORMAND (Pierre), dit ARMAND, maître peintre de l'Académie de Saint-Luc. Compte et obligation, 31 janvier 1746; MC/ET/V/423
      Fichier dit 'général' XVIe siècle (env. 30.000 actes), par le personnel du Minutier, 1930-1999 (fichier papier entièrement dématérialisé; voir contexte dans le Plan d’orientation général - Notaires de Paris, guides thématiques du Minutier).
      compte; obligation; Gormand (Pierre)
    - Bouttemotte (Jean-Baptiste), orfèvre joaillier, rue des Arcis § Partage .., 3 février 1746; MC/ET/V/423
      partage; Bouttenotte, Jean-Baptiste
    - Bouttemotte (Jean-Baptiste), orfèvre joaillier, pont Saint-Michel § Transport .., 12 mars 1746; MC/ET/V/423
      cession; Boutenotte, Jean-Baptiste
    - FOMBERT (Claude) Fondeur Paris. § Mise en apprentissage chez la femme de .., 20 mars 1746; MC/ET/V/423
      contrat d'apprentissage; Fombert, Claude
    - Thuillier (Pierre), menuisier, rue de la Tixeranderie § Mise en apprentissage de la fille de .., 20 mars 1746; MC/ET/V/423
      contrat d'apprentissage; Thuillier, Pierre
    - Bouttemotte (Jean-Baptiste), orfèvre joaillier, pont Saint-Michel § Transport .., 21 mars 1746; MC/ET/V/423
      cession; Bouttemotte, Jean-Baptiste
    - Transaction entre Sylvain Ballot, avocat au parlement, demeurant rue Saint-Honoré, paroisse Saint-Roch, et Marie-Bernard-Hyacinthe de Roussy-Boursault, veuve de Nicolas Lancret, peintre ordinaire du roi et de son académie de peinture et sculpture, conseiller de ladite académie, demeurant rue Dauphine, ci-devant Saint-Vincent, paroisse Saint-Roch, selon laquelle ledit Ballot se reconnaît débiteur envers la veuve Lancret de 22.286 livres 8 sols de principal, et de 501 livres 8 sols 9 deniers d'intérêts, sommes sur lesquelles il a payé 10.787 livres 16 sols 9 deniers., 22 mars 1746; MC/ET/V/423
      Documents du Minutier central concernant l'histoire de l'art (1700-1750), par Mireille Rambaud, tome II [études I à X, soit 2357 actes], Paris, Archives nationales, 1971, p. 309 (instrument de recherche imprimé dématérialisé, certaines notices sont plus détaillées dans la version intégrale accessible en ligne par la rubrique 'Autres instruments de recherche', voir contexte dans le Plan d’orientation général - Notaires de Paris, guides thématiques du Minutier).
    - Sauvage (Nicolas), maître menuisier, rue de la Tixeranderie § Transport de rente .., 12 mai 1746; MC/ET/V/423
      transport de droits; Sauvage, Nicolas
  - Minutes. 1746, avril - 1746, juin, avril 1746 - juin 1746; MC/ET/V/424
    - Inventaire après décès de Edme Louis Nivelle, avocat au Parlement, dont la prisée de la bibliothèque., 1er avril 1746; MC/ET/V/424
      inventaire après décès; Nivelle, Edme Louis; avocat
    - Martin (Guillaume Germain), marchand orfèvre, à Dijon § Transport de rente, 26 mai 1746; MC/ET/V/424
      transport de droits; Martin, Guillaume Germain
    - Devaux (Pierre) maître ciseleur et fondeur rue de la Calandre § Apprentissage, 8 juin 1746; MC/ET/V/424
      contrat d'apprentissage; Devaux, Pierre
    - Dubloc (Guillaume) maître fondeur juré rue des Filles Dieu § Apprentissage, 8 juin 1746; MC/ET/V/424
      contrat d'apprentissage; Dubloc, Guillaume
    - Boudet (Nicolas) maître fondeur juré; rue de la Heaumerie § Apprentissage, 8 juin 1746; MC/ET/V/424
      contrat d'apprentissage; Boudet, Nicolas
    - Poulet (Jacques François) maître fondeur juré rue Jean Pain Mollet § Apprentissage, 8 juin 1746; MC/ET/V/424
      contrat d'apprentissage; Poulet, Jacques François
    - Ciseleur et fondeur (apprentissage) § Nicolas Le Parent, maître maçon, met son fils Jean Nicolas Le P., âgé de 16 ans, pour 5 ans, chez Pierre Devaux, maître ciseleur et fondeur. Nourri, logé, blanchi. Moyennant 150 l. payables par le comptable de Saint-Jean en Grève., 8 juin 1746; MC/ET/V/424
    - Decesne (Guillaume) maître potier d'étain rue de la Vannerie § Transport de rente, 25 juin 1746; MC/ET/V/424
      transport de droits; Decesne, Guillaume
  - Minutes. 1746, juillet - 1746, septembre, juillet 1746 - septembre 1746; MC/ET/V/425
    - Lelievre (Antoine) maître doreur sur métaux rue de la Vannerie § Notoriété, 22 juillet 1746; MC/ET/V/425
      Lelievre, Antoine
    - Bonneville (René de), peintre, rue Saint-Honoré § Partage, 5 août 1746; MC/ET/V/425
      partage; Bonneville, René de
    - Caffin (Claude) maître serrurier rue de Martroy § Mainlevée, 8 août 1746; MC/ET/V/425
    - Berlay (Pierre) ébéniste rue Comtesse d'Artois § Déclaration (de sa veuve), 25 août 1746; MC/ET/V/425
      déclaration; Berlay, Pierre
    - Bertrand (René) menuisier grande rue du fg. Saint-Martin § Transport, 30 août 1746; MC/ET/V/425
      Bertrand, René
    - Dubois (Jacques) maître fondeur rue Montmartre § Inventaire, 28 septembre 1746; MC/ET/V/425
      inventaire; Dubois, Jacques
  - Minutes. 1746, octobre - 1746, décembre, octobre 1746 - décembre 1746; MC/ET/V/426
    - Bonnemain (Jean Louis) maître doreur juré rue Traversière § Apprentissage, 5 octobre 1746; MC/ET/V/426
      contrat d'apprentissage; Bonnemain, Jean Louis
    - Lefebure (Antoine) maître doreur juré rue des Mauvais Garçons § Apprentissage, 5 octobre 1746; MC/ET/V/426
      contrat d'apprentissage; Lefebure, Antoine
    - Lecot (Pierre) maître doreur juré rue Saint Denis § Apprentissage, 5 octobre 1746; MC/ET/V/426
      contrat d'apprentissage; Lecot, Pierre
    - doreur (apprentissage) § Pierre Antoine Decarriere, âgé de 19 ans, se met pour 5 ans, chez Etienne Guesnin, maître doreur. Nourri, logé, blanchi. Moyennant 150 l. payables par le marguillier de Saint-Jean en Grève., 5 octobre 1746; MC/ET/V/426
    - Guesnin (Etienne) maître doreur rue de la Coutellerie § Apprentissage, 5 octobre 1746; MC/ET/V/426
      contrat d'apprentissage; Guesnin, Etienne
    - Cousain (Eulaire) menuisier rue du fg. Saint-Antoine § bail à .., 9 octobre 1746; MC/ET/V/426
      bail; Cousain, Eulaire
    - brodeur (alloué) § Françoise Meignan, met sa fille Madeleine Françoise Berthe, âgé de 14 ans, pour trois ans, chez Jean Claude Delagarde, maître brodeur, Nourrie, logée, blanchi, Moyennant 150 l. payable par le marguillier de Saint-Jean en Grèves., 10 octobre 1746; MC/ET/V/426
    - Delagarde (Jean Claude) maître brodeur rue de la Roquette § Alloué, 10 octobre 1746; MC/ET/V/426
      Delagarde, Jean Claude
    - Cattier (Nicolas) marchand lapidaire rue Saint Martin § Résiliation de bail, 16 octobre 1746; MC/ET/V/426
    - Dubois (Jacques) maître fondeur rue Montmartre § Partage, 9 novembre 1746; MC/ET/V/426
      partage; Dubois, Jacques
    - peintre doreur, (alloué) Gabriel Doyen, maître traiteur § met sa fille, âgé de 14 ans, pour 4 ans, Chez Laurent Claude Scellier, maître peintre doreur. Logé, blanchi; son père la nourrira. S.d.d. 100 l. en cas d'absence d'alloué., 11 novembre 1746; MC/ET/V/426
      Doyen, Gabriel; Scellier, Laurent Claude
    - Scellier (Laurent Claude), peintre doreur, rue du Monceau § Alloué, 11 novembre 1746; MC/ET/V/426
    - Decampan (Pierre) tapissier rue Dauphine § Renonciation, 13 novembre 1746; MC/ET/V/426
      Decampan, Pierre
    - Cattier (Nicolas) marchand lapidaire rue Saint Martin § Compte et obligation, 15 novembre 1746; MC/ET/V/426
    - Batide (François) peintre rue de la Vannerie § Mariage de .., 17 novembre 1746; MC/ET/V/426
      contrat de mariage; Batide, François
    - Saint Jean de Grève § Etat de l'argenterie, ornements et autres choses appartenant à la fabrique de Saint Jean de Grève et dans la petite sacristie Pièce annexe; Convention, 2 décembre 1746; MC/ET/V/426
    - Salmon (Jean) maître serrurier rue des Coquilles § Mainlevée, 31 décembre 1746; MC/ET/V/426
      Salmon, Jean
    - Vallegeas (Jean Jacques), marchand orfèvre, rue Saint-Louis § Compte et délégation, 31 décembre 1746; MC/ET/V/426
      compte; procuration; Vallegeas, Jean Jacques
  - Minutes. 1747, janvier - 1747, mars, janvier 1747 - mars 1747; MC/ET/V/427
    - Bail pour trois ans, par Gilles-Marie Oppenord, à Philippe Favier, menuisier, d'une maison sise rue des Fontaines, en face des Madelonnettes, moyennant 320 livres de loyer annuel., 9 février 1722; MC/ET/V/427
      Documents du Minutier central concernant l'histoire de l'art (1700-1750), par Mireille Rambaud, tome II [études I à X, soit 2357 actes], Paris, Archives nationales, 1971, p. 143 (instrument de recherche imprimé dématérialisé, certaines notices sont plus détaillées dans la version intégrale accessible en ligne par la rubrique 'Autres instruments de recherche', voir contexte dans le Plan d’orientation général - Notaires de Paris, guides thématiques du Minutier).
    - Tarlé (Philippe) maître fondeur juré rue de la Licorne § Apprentissage, 8 juin 1746; MC/ET/V/427
      contrat d'apprentissage; Tarlé, Philippe
    - Lagroux (André) architecte entrepreneur des bâtiments à Paris § Nomination d'expert, 7 janvier 1747; MC/ET/V/427
      Lagroux, André
    - Muriau (Nicolas Moise) maître sculpteur à Lyon § Procuration, 13 janvier 1747; MC/ET/V/427
      procuration; Muriau, Nicolas Moise